臺北高等行政法院判決
　　　　　　　　　　　　　　　　　　93年度訴字第01260號
　　　　　　　　　　　　　　　.
原　　　告　合和堂藥品有限公司
代　表　人　甲○○（董事）
訴訟代理人　楊祺雄律師
複　代理人　柳瑜珊律師
訴訟代理人　劉法正律師
被　　　告　經濟部智慧財產局
代　表　人　蔡練生（局長）
訴訟代理人　戊○○
　　　　　　丙○○
參　加　人　丹堤國際有限公司
代　表　人　乙○○（董事）
訴訟代理人　丁○○
上列當事人間因商標評定事件，原告不服經濟部中華民國93年2
月18日經訴字第09306212250號訴願決定，提起行政訴訟，本院
判決如下：
　　主  文
原告之訴駁回。
訴訟費用由原告負擔。
　　事  實
一、事實概要：原告於民國（下同）89年12月14日以「BIO-
    TECHNOLOGY及圖」商標，指定使用於商標法施行細則第49條
    所定商品及服務分類表第3類之美胸霜、化粧品等商品，向
    被告申請註冊，經被告准列為註冊第975052號商標（下稱系
    爭商標，圖樣如附圖1所示）。嗣參加人以系爭商標有違註
    冊時商標法第37條第12款之規定，檢具註冊第858561號「
    Natural People」商標（下稱據以評定商標，圖樣如附圖2
    所示），對之申請評定，經被告審查，以92年10月6日中台
    評字第920193號商標評定書為系爭商標之註冊應為無效之處
    分。原告不服，提起訴願，遭決定駁回，遂提起行政訴訟。
    本院因認本件撤銷訴訟之結果，參加人之權利或法律上利益
    將受損害，爰依職權裁定命獨立參加被告之訴訟。
二、兩造聲明：
    (一)原告聲明：
      1.訴願決定及原處分均撤銷。
      2.訴訟費用由被告負擔。
    (二)被告聲明：
      如主文所示。
三、兩造之爭點：
    系爭商標是否有違註冊時商標法第37條第12款之規定？
　　(一)原告主張：
      本案原處分概以「查本件系爭註冊第975052號『BIO-
      TECHNOLOGY及圖』商標，與申請人據以評定之註冊第
      858561號『Natural People及圖』商標相較，前者圖樣係
      由較大字體之外文字母『N』、『P』及其下方重疊附加較
      小字體之外文『BIO-TECHNOLOGY』所構成，而後者圖樣亦
      為由相對字體較大之外文字母『N』、『P』重疊設計，並
      於其下方置有較小字體之外文『Natural People』所構成
      ，二者圖樣予消費者之主要寓目觀念印象均為有外文字母
      『N』、『P』，且其整體文字比例之設計及排列極相彷彿
      ，異時異地隔離觀察，有使商品購買人產生混同誤認之虞
      ，應屬構成近似之商標。復均指定使用於化妝品等同一或
      類似商品」，認定本案系爭商標之註冊有違註冊時商標法
      第37條第12款之規定，而訴願決定復以「系爭註冊第
      975052號『BIO-TECHNOLOGY及圖』商標圖樣與據以評定之
      註冊第858561號『Natural People』商標圖樣相較，前者
      係由較大之外文字母『N』、『P』及其下方重疊附加較小
      字體之外文『BIO-TECHNOLOGY』所組成，而後者亦為由相
      對較大字體之外文字母『N』、『P』重疊設計，並於其下
      方置有較小字體之外文『Natural People』所組成，二商
      標圖樣予人之主要寓目印象均為外文字母『N』、『P』之
      設計圖，且其整體文字比例之設計極相彷彿，於異時異地
      隔離觀察，有使具有普通知識經驗之商品購買人產生混淆
      誤認之虞，應屬近似之商標；復均指定使用於化粧品等同
      一或類似之商品，自有首揭法條規定之適用，縱原告主張
      系爭商標為一著名商標，核與首揭法條之構成要件無涉」
      為由，維持原處分，惟系爭註冊第975052號「BIO-
      TECHNOLOGY及圖」商標並無註冊時商標法第37條第12款規
      定之違法事由，茲說明於後：
      1.系爭商標註冊時商標法第37條第12款規定：「商標圖樣
        有相同或近似於他人同一商品或類似商品之註冊商標者
        ，不得申請註冊」。關於商標近似之認定，應以具有普
        通知識經驗之消費者在消費時，施以普通所用之注意，
        視其有無混淆誤認之虞以為斷。「商標中之一定部分易
        引起一般人之注意，因該一定部分之存在而發生或增加
        商標之識別功能者，雖亦須就該一定部分加以比對觀察
        ，然此係為得全體觀察之正確結果之一種方法，並非某
        一定部分相同或近似，該商標即屬近似之商標」，前行
        政法院72年判字第1395號判決闡釋甚詳。易言之，商標
        是否構成近似，須總括商標圖樣各個部分加以隔離觀察
        ，不得以割裂之方式將原不得分離之部分加以分離而為
        比對，此即歷來實務共循之「整體觀察原則」。雖然認
        定商標近似與否，尚須與其餘原則交互使用，如主要部
        分觀察原則是也，然，如商標圖樣整體所呈現之意象係
        一體化設計，已失去單純幾何形狀或線條之概念，則客
        觀上不容許任意割裂分析圖樣上之各個元素單獨加以比
        對，否則任取兩商標均有動輒近似之危險，實非所宜，
        故認定商標近似必須嚴守整體觀察原則，以此一原則做
        最後之把關，方不致導致動輒近似之結果，此乃商標專
        責機關向來所抱持並已成為行政慣行之審查原則。
      2.系爭商標與據以評定商標並不構成近似，亦無使消費者
        產生混淆誤認之虞：
        (1)系爭商標圖樣係由大寫印刷體外文字母「NP」與下方
          字體較小之外文「BIO-TECHNOLOGY」，加上長方形邊
          框所共同組成；至於據以評定商標圖樣則由上方一所
          佔面積比例較大之點與線設計圖與獨立於下方、字體
          較小之外文「NaturalPeople」所共同組成，其上方
          設計圖部分在視覺上並非文字態樣，在匆促交易之際
          ，並無法辨識其為何種文字。二造商標圖樣上所佔比
          例較大之主要部分一為清楚明確之大寫外文字母印刷
          體「NP」，一為「點與線組合」之圖案化設計，二者
          無論在構圖意匠或表彰觀念上已經相去甚遠，客觀上
          自無使消費者產生混淆誤認之虞。至於二商標圖樣上
          其餘部分，一為字體較小、嵌入主要部分「NP」之書
          寫體反白文字「Bio Technology」，唱讀為【ba t
          kn l d】，意為「生物科技」，一為與主要部分完全
          分離、獨立於下方之印刷體文字「Natural People」
          ，唱讀為【`n t l pipl】，意為「自然的人」，二
          者文字之外觀、觀念與讀音全然不同，亦不近似。從
          而，二造商標無論是主要部分構圖、圖樣上其餘部分
          之文字甚至圖樣整體，其外觀予人之感知與所表彰之
          意義，以及可資唱讀區辨之讀音絲毫不相干，二造商
          標斷不構成近似，可資確認。
        (2)外文字母「N」、「P」是商標圖樣上弱勢之部分，二
          造商標彼此間具有足資區辨之明顯特徵，斷不構成近
          似。縱使要將據以評定商標之圖形解釋為英文字母NP
          之設計圖，惟商標註冊實務上以外文「NP」作為商標
          圖樣或其主要部分之商標不在少數，橫跨多個商品類
          別均可見其蹤跡，經電腦查名得出數十筆資料，即便
          在系爭商標與據以評定商標均指定使用之「化妝品」
          商品上亦查有三件商標註冊併存：
          註冊第812019號商標，指定使用於「化粧品、人體
            用清潔劑」商品獲准註冊。
          註冊第978419號商標，指定使用於「化粧品、保養
            品、假睫毛、裝飾假指甲、去光水、燙髮液、染髮
            劑、人體用清潔劑、沐浴精、浴鹽、紙香皂」商品
            獲准註冊。
          註冊第651244號商標，指定使用於「化粧品，面霜
            ，冷霜，化粧水，乳液，髮膏，髮乳，髮膠，髮油
            ‧‧‧」商品獲准註冊。
          可見以字母「NP」作為設計主軸之商標識別性並不高
          ，不僅是全類商品上常見之商標形態，即便在同一與
          類似商品上亦有併存註冊者，消費者觀察時自會轉向
          商標圖樣上其餘部分加以記憶區辨，因此，據以評定
          商標即便能使消費者認識其為「NP」二字母，但因識
          別性不高，不具備獨特之創意，亦不足排除他人以不
          同態樣之「NP」申請商標註冊。行政法院91年訴字第
          3540號判決對此觀念亦有闡述：「皇冠造型圖案係屬
          日常常見之物體圖形，國內以皇冠圖案申請註冊商標
          者所在多有，其中亦有類如據爭商標於冠體有五隻冠
          腳之造型者，有卷附被告商標圖樣電腦資料查詢表可
          憑。足見皇冠造型作為商標圖樣，其識別性已屬不高
          」。而本案二造商標圖樣彼此間如前所述有多處設計
          上之明顯差異如「Bio Technology」與「Natural
          People」以及相對位置等，足供消費者唱讀、記憶、
          區辨，斷不致產生混淆誤認之可能，足資認定。
      3.以下對被告、訴願機關所持處分理由加以駁斥：
        (1)針對原處分與訴願決定所指二造商標構成近似部分再
          加以說明：
          據以評定商標整體圖樣實無法予人明顯的英文字母NP
          」之寓目感受，亦未如被告與訴願機關所言有一重疊
          之「N」、「P」設計，原處分與訴願決定將該圖樣極
          為特殊的構圖手法棄置不論，反將其解釋成為一清晰
          英文字母「NP」，顯與事實不符。縱要將該圖樣強行
          還原成為單純之文字，然從其外觀上看，亦應解釋為
          一「AID」的設計字圖，而非「NP」。綜上，即便單
          就二造商標圖樣上所比例較大之部分比較，二者顯不
          構成近似，原處分與訴願決定竟認定為近似，實甚謬
          誤。
        (2)針對訴願決定所稱「縱訴願人主張系爭商標為一著名
          商標，核與首揭法條之構成要件無涉」加以說明：
          被告綜合參酌國內外案例所加以整理公告之「混淆
            誤認之虞審查基準」指出，相關消費者對各商標熟
            悉之程度應列入判斷有無混淆誤認之虞之參考因素
            ，該相關因素如已呈現於審查資料中，應儘可能予
            以綜合斟酌，俾所為有無混淆誤認之虞之判斷，得
            更與市場交易之實際情形相契合，又商標使用之廣
            泛程度之證明與商標著名之證明類似，故其相關事
            證之提出可參考著名商標及標章認定要點之相關規
            定。從而，原告先前以自己商標為著名商標來說明
            與據爭商標並不會造成消費者混淆誤認，完全符合
            論理法則以及商標專責機關--被告向來所持審查原
            則，訴願機關特別指出「縱訴願人主張系爭商標為
            一著名商標，核與首揭法條之構成要件無涉」，顯
            然對本案主張法條之構成要件有所誤解。商標近似
            與否，應以有無使相關消費者混淆誤購之虞為斷，
            而在認定是否造成混淆時，商標創意、商標使用情
            形、商標知名度等因素，都須納入考慮，不能僅憑
            被告以機械比對之方式，臆測消費者是否混淆誤認
            ，而置前開應考慮之重要因素不論。
          原告系爭商標復為表彰國內外知名之生化保養品，
            申請註冊絕無使消費者混淆誤認之虞：原告乃國內
            化妝品業界之佼佼者，其所屬生化科技集團由傳統
            中草藥研究跨入生化科技領域，結合中醫漢方技術
            及生化科技，以天然植物萃取技術，提煉多重複合
            DNA及活性因子精華元素，成功研發可分解暗沉膚
            色及老化肌膚的「色素分解」，以及可滲透真皮層
            、皮下組織細胞的「皮膚毛細滲透」等二項重要技
            術，同時獲瑞士日內瓦及美國匹茲堡等世界發明生
            化醫學類金牌獎，為達國際化目標，原告所屬S&L
            生技集團除進攻美國、加拿大、比利時等歐美市場
            之外，目前在東南亞與香港冉式集團合作，開發香
            港、上海、新加坡、馬來西亞、泰國等地區生化美
            容市場，期藉冉氏集團在美容、健康等領域上十多
            年之事業基礎，以及香港演藝紅星暨冉氏集團總裁
            冉肖玲個人的行銷通路與人脈，大力拓展東南亞市
            場，雙方合作之新聞獲得當時電視與報章雜誌爭相
            報導。原告於獲獎同年度申請系爭商標，旋即透過
            公關公司為其規劃產品的廣告行銷，不論平面或電
            子媒體，其所花費的廣告金額實亦可觀，已在消費
            者市場造成一陣不小之旋風，亦在生化科技領域為
            我國增添榮耀，實非一般進口外國商品入台低價促
            銷之廠商可得比擬，以系爭商標之高知名度，消費
            者對之自已有深刻之認識。至於商標是否有混淆誤
            認之虞，應以消費者之角度為判斷標準，觀諸據以
            評定商標實際使用之態樣，與系爭商標相較之下，
            實有顯著差異，且二造商標業已併存註冊二年，系
            爭商標在原告的戮力經營下，已廣為消費者所知悉
            ，消費者已將系爭商標認知為一「得獎」之「著名
            」品牌，從而絕無與據以評定商標產生混淆誤認之
            虞，足資確認。
      4.綜上論結，系爭商標斷無註冊時商標法第37條第12款規
        定之適用，甚為明確，請判決如訴之聲明，以維原告之
        權益。
     (二)被告主張：
      1.商標圖樣「相同或近似於他人同一商品或類似商品之註
        冊商標，不得申請註冊」，為系爭商標註冊時商標法第
        37條第12款所明定。而衡酌兩商標是否近似，以具有普
        通知識經驗之購買人，於購買時施以普通所用之注意，
        有無混同誤認之虞判斷之。又所謂類似商品，應依一般
        社會通念、市場交易情形，並參酌該商品之原材料、用
        途、功能、產製者、行銷管道及場所或買受人等各種相
        關因素判斷之。同法施行細則第15條第1、2項亦定有明
        文。本件被告原處分以系爭商標圖樣與據以評定商標圖
        樣近似，復均指定使用於同一或類似之商品，自有首揭
        法條規定之適用，乃為系爭商標之註冊應為無效之處分
        。
      2.原告不服，訴稱系爭商標係由大寫印刷體外文字母「NP
        」與其下方較小字體之外文「BIO- TECHNOLOGY」及長
        方形邊框所組成，而據以評定商標則為所佔面積較大之
        點線設計圖與其下方較小字體之外文「Natural People
        」所組成，二者明顯有別，其外觀、觀念及讀音全然不
        同，非屬近似之商標，系爭商標之註冊無違註冊時商標
        法第37條第12款之規定云云。經查，系爭商標圖樣與據
        以評定商標圖樣相較，前者係由較大之外文字母「N 」
        、「P」及其下方重疊附加較小字體之外文「BIO-TECHN
        OLOGY」所組成，而後者亦為由相對較大字體之外文字
        母「N」、「P」重疊設計，並於其下方置有較小字體之
        外文「Natural People」所組成，二商標圖樣予人之主
        要寓目印象均為外文字母「N」、「P」之設計圖，且其
        整體文字比例之設計極相彷彿，有使具有普通知識經驗
        之商品購買人產生混淆誤認之虞，應屬近似之商標；復
        均指定使用於化粧品等同一或類似之商品，自有首揭法
        條規定之適用。至原告所舉含有外文「NP」指定使用於
        同類或他類而獲准註冊諸案例，　核其商標圖樣與本件
        不同，且為另案妥適與否之問題，尚難執為本件應為評
        定不成立之論據，併予指明。
      3.綜上論述，被告原處分洵無違誤，敬請駁回原告之訴。
    (三)參加人主張：
      按商標法第37條第1項第12款「相同或近似於他人同一商
      品或類似商品之註冊商標者」不得註冊。上開立法意旨應
      以兩商標構成相同或近似及指定使用於同一或類似商品，
      即足當之。
      1.細審原處分及訴願決定，已清楚明白系爭商標自有首揭
        法條規定之適用，應予維持撤銷之處分，洵屬無誤。惟
        原告所呈之起訴理由書，其中內容多有不了解原委及任
        意攀附之情事。
      2.次按，商品在用途、功能、行銷管道與場所、買受人、
        原材料、產製者或其他因素上之考量，並依一般社會通
        念及市場交易情形據以判斷，此為經濟部智慧財產局（
        89）智商980字第89500009號公告修正之「類似商品及
        類似服務審查基準」所應予參酌要點。原告佐以兩造商
        品銷售管道、販賣場所有別一為網路行銷、一為實體店
        舖、百貨商場專櫃有其差異為由，證明兩造不致產生混
        淆。惟查，不論是網路行銷或實體店鋪，所銷售之產品
        仍均同屬使用於化妝品等同一或類似之產品，自然會有
        混淆誤認之可能。更況，以現今社會實際狀況，各家實
        體銷售業者亦均會專門設置銷售網站，以便服務使用網
        路之一般消費者，兩種行銷管道早已合一。且參加人早
        已緊隨潮流所趨，擴展行銷通路，秉持服務廣大愛用者
        使購買產品更加便利，已成立網路商舖（參參加人網路
        行銷首頁http://www.ddlady.com.tw/）。據此，原告
        之論述實無理由，其與參加人之商品、行銷管道、場所
        甚至消費對象極多相仿，此等解釋之理由，實係混淆視
        聽，與事實不符，自不足採信。
      3.起訴理由謂：「商標是否構成近似，須總括商標圖樣各
        個部分加以隔離觀察，不得已分割方式將原不得分離之
        部分加以分離而為比對，此即歷來實務共循之『整體觀
        察原則』」云云；惟查：
        (1)關於商標近似之認定，應以具有普通知識經驗之消費
          者在消費時，施以普通所用之注意，視其有無混淆誤
          認之虞以為斷。縱使商標是否構成近似乃以「整體觀
          察原則」予以審定，然「消費者於購買時施以普通所
          用之注意」一詞猶言在耳，依常理一般消費者於選購
          產品時，必以觸及眼前之寓目感受作為欲購商品之主
          要識別來源，易言之不可能於選購時手持商品之商標
          圖案至現場辨別、購買。又商標是否相同或近似，應
          以其最惹人注意而特別顯著之主要部分隔離觀察，有
          無使人混同誤認之虞為斷（參照前行政法院68年判字
          第752號）。
        (2)本案原處分概以系爭商標及據以評定商標相較，皆以
          較大字體之外文「N」，「P」及下方置有較小字體之
          外文「BIO-TECHNOLGY」；「Natural People」，且
          其整體文字比例之設計及相彷彿，異時異地隔離觀察
          ，有使商品購買人產生混同誤認之虞，應屬構成近似
          之商標，復均指定使用於化妝品等同一或類似之產品
          為有涉首揭法條規定，又兩造商標其特別顯著及主要
          部分皆為較大之外文字母「N」，「P」，難謂不致使
          消費者產生近似混同誤認，用意甚明。綜上所述，兩
          照實屬相近似商標有致使混同誤認之虞，甚為明灼。
      4.起訴理由針對訴願決定所稱：「縱訴願人主張系爭商標
        為一著名商標，核與首揭法條之構成要件無涉」加以說
        明部分：
        (1)略摘起訴理由謂：「被告機關綜合參酌國內外案例，
          所加以整理公告之『混淆誤認之虞審查基準』指出，
          相關消費者對各商標熟悉程度應列入判斷有無混淆誤
          認之虞參考因素」云云，惟查：「混淆誤認之虞審查
          基準」乃經濟部於93年4月28日訂定發布之，為說明
          商標相同或近似及商品或服務的同一或類似與混淆誤
          認之虞三者之關係，以及就認定有無混淆誤認之虞，
          應參酌之相關因素，予以明列，俾以作為案件審理之
          參酌依據。惟查，就以本件申請評定、原處分、訴願
          決定日期分別為92年6月13日，92年10月6日，92年2
          月18日，然當時「混淆誤認之虞審查基準」尚未訂定
          之，原告何以據此加以說明反駁之？各機關受理人民
          聲請許可案件適用法規時，依其性質應適用行為時之
          法規，為中央法規標準法第18條所明定，同法條亦清
          楚說明「處理程序」係指主管機關處理事件之程序而
          言，並不包括行政救濟程序在內（參照前行政法院62
          年判字第507號）。由上所述，現行撤銷訴訟之適用
          原則須依其性質適用行為時之法規，如在處理程序終
          結前，若據以准許之法規有變更者，原則上適用於新
          法，然所謂「處理程序」並不包括行政救濟之程序在
          內。反觀原告起訴理由書所云卻依訂定在後之「混淆
          誤認之虞審查基準」據以申請註冊於前之系爭商標，
          復用諸說明駁斥被告，實為荒謬且令人啼笑皆非，亦
          使參加人不知如何答辯。
        (2)原告起訴理由聲稱系爭商標復為表彰國內外知名之生
          化保養品，申請註冊絕無使消費者混淆誤認之虞，且
          在原告的戮力經營下，已廣為消費者所知悉，消費者
          已將系爭商標認知為一「得獎」之「著名」著名品牌
          一詞云云；惟查：
          又按，商標圖案有相同或近似於他人同一商品或類
            似商品之註冊商標者，不得申請註冊，為商標法第
            37條第12款明定。依法而論兩造商標只要構成近似
            即有上揭法條適用之。今細究起訴理由僅為單純文
            字之敘述系爭商標為一「得獎」、「著名」之商標
            與據以評定商標不致產生混淆誤認之虞。據此，縱
            使原告所敘為真，實與上揭法條所適用要件與立法
            意旨全然無關，惟原告卻對此大加申論，更顯無理
            。
          若原告仍堅持系爭商標為一著名商標，不致與據以
            評定商標產生混淆云云，然就其事實面而言，據以
            評定商標註冊較系爭商標為先，實無庸贅述，準此
            ，系爭商標則須證明在據以評定商標註冊前即已臻
            著名的狀態。若非如此，原告就系爭商標著實無任
            何立場據以此說之。
      5.綜上所陳，原告有違上揭法條規定實屬明顯。今為避免
        徒增訟爭，浪費政府及人民寶貴資源及財產，請駁回原
        告之訴。
      理  由
一、按商標圖樣「相同或近似於他人同一商品或類似商品之註冊
    商標，不得申請註冊」，為系爭商標註冊時商標法第37條第
    12款所明定。而衡酌兩商標是否近似，以具有普通知識經驗
    之購買人，於購買時施以普通所用之注意，有無混同誤認之
    虞判斷之。又所謂類似商品，應依一般社會通念、市場交易
    情形，並參酌該商品之原材料、用途、功能、產製者、行銷
    管道及場所或買受人等各種相關因素判斷之，同法施行細則
    第15條第1、2項亦定有明文。
二、本件原告於89年12月14日以「BIO-TECHNOLOGY及圖」商標，
    指定使用於商標法施行細則第49條所定商品及服務分類表第
    3類之美胸霜、化粧品等商品，向被告申請註冊，經被告准
    列為註冊第975052號商標（圖樣如附圖1所示），嗣參加人
    以系爭商標有違註冊時商標法第37條第12款之規定，檢具註
    冊第858561號「Natural People」商標（圖樣如附圖2所示
    ），對之申請評定，案經被告審查，系爭商標圖樣與據以評
    定商標圖樣近似，復均指定使用於同一或類似之商品，自有
    首揭法條規定之適用，乃為系爭商標之註冊應為無效之處分
    。原告不服，依序提起訴願及行政訴訟；兩造及參加人之主
    張，各如事實欄所載，其爭點厥為系爭商標是否有違註冊時
    商標法第37條第12款之規定？
三、經查，系爭商標圖樣與據以評定商標圖樣相較，前者係由較
    大之英文字母「N」、「P」及其下方重疊附加較小字體之英
    文「BIO-TECHNOLOGY」所組成，而後者亦為由相對較大字體
    之英文字母「N」、「P」重疊設計，並於其下方置有較小字
    體之英文「NaturalPeople」所組成，二商標圖樣予人之主
    要寓目印象均為英文字母「N」、「P」之設計圖，且其整體
    文字比例之設計極相彷彿，於異時異地隔離觀察，有使具有
    普通知識經驗之商品購買人產生混淆誤認之虞，應屬近似之
    商標；復均指定使用於化粧品等同一或類似之商品，自有首
    揭法條規定之適用。原告雖訴稱據以評定商標已圖案化，無
    法辯識其為英文字母「N」、「P」，且兩商標圖樣另有「
    BIO-TECHNOLOGY」、「NaturalPeople」以資區別，應非屬
    近似之商標；又系爭商標為表彰國內外知名之生化保養品，
    其高知名度應無致消費者混淆誤認之虞云云。惟查，據以評
    定商標之英文字母「N」、「P」，雖已圖案化，但仍可清楚
    分辨其為英文字母「N」、「P」之重疊設計；又兩商標之其
    餘英文「BIO-TECHNOLOGY」、「NaturalPeople」部分，字
    體均甚細小，若未詳視幾難辯認究為何字，是兩商標之主要
    部分均為英文字母「N」、「P」之設計圖，再佐以整體文字
    之比例設計相仿，自堪認定二者為近似之商標；另原告所提
    獲獎資料無法證明為系爭商標之商品，且其所提出使用系爭
    商標之資料，均無法證明時間在系爭商標申請註冊之前，自
    難謂系爭商標於申請註冊前已享有高知名度，而無致消費者
    混淆誤認之虞。至原告所舉含有外文「NP」指定使用於同類
    或他類而獲准註冊諸案例，核其商標圖樣與本件不同，且為
    另案妥適與否之問題，尚難執為原告有利之論據。是原告所
    訴，核不足採。
四、綜上所述，系爭商標有違註冊時商標法第37條第12款之規定
    ；從而，被告為系爭商標之註冊應為無效之處分，洵無違誤
    ，訴願決定予以維持，亦無不合。原告仍執前詞，訴請撤銷
    ，為無理由，應予駁回。
據上論結，本件原告之訴為無理由，依行政訴訟法第98條第3項
前段，判決如主文。
中　　華　　民　　國　　94　　年　 　6　　月　　8　　 日
                    第四庭審判長法　官  李  得  灶
           　　　　  　　　　　 法　官  吳  慧  娟
           　　　  　　　　　　 法　官  蕭  惠  芳
上為正本係照原本作成。
如不服本判決，應於送達後20日內向本院提出上訴狀並表明上訴
理由，如於本判決宣示後送達前提起上訴者，應於判決送達後20
日內補提上訴理由書（須按他造人數附繕本）。
中　　華　　民　　國　　94　　年　 　6　　月　 15  　 日
            　　　　  　　　　　書記官  陳  清  容
